【裁判字號】    97,上訴,363
【裁判日期】    970402
【裁判案由】    違反槍砲彈藥刀械管制條例等
【裁判全文】
臺灣高等法院臺中分院刑事判決         97年度上訴字第363號
上  訴  人
即  被  告  丙○○
                    （現於臺灣臺中戒治所戒治中）
指定辯護人  本院公設辯護人  丁○○
上列上訴人因違反槍砲彈藥刀械管制條例等案件，不服臺灣臺中
地方法院96年度訴字第2860號中華民國96年12月4日第一審判決(
起訴案號：臺灣臺中地方法院檢察署96年度偵字第13863號)，提
起上訴，本院判決如下：
    主    文
原判決關於妨害自由及定應執行刑部分均撤銷。
丙○○犯剝奪他人行動自由罪，處有期徒刑玖月，扣案之手銬壹
付沒收。
其他上訴駁回。
撤銷改判部分及上訴駁回部分各處之刑，應執行有期徒刑肆年，
併科罰金新臺幣拾萬元，罰金如易服勞役，以新臺幣壹仟元折算
壹日，扣案之仿WALTHER廠PPK型半自動手槍製造之槍枝換裝土造
金屬槍管改造而成之改造手槍（含彈匣壹個，槍枝管制編號：00
00000000）壹支、手銬壹付均沒收。
    犯罪事實
一、丙○○曾因懲治盜匪條例案件，經最高法院判處有期徒刑 7
    年 8月確定，復因贓物、偽造文書等案件，經臺灣臺中地方
    法院分別判處有期徒刑3月、8月確定，嗣經裁定應執行有期
    徒刑1年，送監接續執行，甫於民國93年1月20日縮短刑期假
    釋出監（假釋期間至96年5月31日屆滿，未構成累犯)。不料
    丙○○於假釋期間，仍不知謹慎行事，復明知可發射子彈，
    具有殺傷力之手槍及子彈，均係槍砲彈藥刀械管制條例所列
    管禁止持有之物，非經許可，不得持有，竟基於持有可發射
    子彈具有殺傷力之改造手槍及子彈之犯意，於96年 5月29日
    下午 1時許，前往台中縣太平市頭汴坑風景區某處，取出其
    友人陳柏宏（原名陳振輝，已於96年3月2日死亡）生前藏放
    之可發射子彈且具有殺傷力之仿WALTHER廠PPK型半自動手槍
    製造之槍枝，換裝土造金屬槍管改造而成之改造手槍 1支，
    及具有殺傷力之改造子彈2顆（另有不具殺傷力之改造子彈2
    顆），而未經許可持有上開具有殺傷力之改造手槍及改造子
    彈，並擬將之帶回高雄縣阿蓮鄉○○街235巷 23號住處存放
    。
二、丙○○與代號00000000女子（真實姓名年籍詳卷、下稱甲女
    ）原為男女朋友，惟因甲女於96年 4月間，即向丙○○要求
    分手，不料丙○○因懷疑甲女係另有交往對象，始提出分手
    之要求，乃心有不甘，於96年 5月28日晚間以電話邀約甲女
    外出，甲女禁不起丙○○一再懇求，乃應允於翌日（即29日
    ）下午 4時30分許，在台中市火車站見面。屆時甲女由其乾
    爹之子（甲女稱呼為「哥哥」）陪同前往台中市火車站與丙
    ○○見面後，三人即步行前往附近之咖啡店，惟因丙○○要
    求與甲女私下商談，甲女乃與丙○○一同離開該咖啡店。丙
    ○○旋以身體不適，擬至汽車旅館休息為由，要求甲女陪同
    前往台中市○區○○街86號之春天汽車旅館。丙○○與甲女
    入住春天汽車旅館不久，丙○○即基於非法剝奪甲女行動自
    由之犯意，趁甲女喝飲料不注意時，取出所購買之手銬，將
    甲女之雙手銬住，以此非法之方法，剝奪甲女之行動自由。
    丙○○另基於普通傷害之犯意，解下身上之皮帶，持以鞭打
    甲女，並以腳猛踹甲女，掌摑甲女臉頰、抓甲女的頭去撞牆
    ，甲女因而受有頭面部淡紅色腫脹、頸肩部、四肢紅腫及瘀
    血、胸腹部、背臂部紅腫等傷害。嗣丙○○哭著對甲女訴說
    並非有意對甲女為上開傷害行為，甲女乃施以苦肉計，央求
    丙○○為其解開手銬後，因該汽車旅館櫃檯電話通知退房時
    間已到，丙○○即撥打電話召喚計程車，並先下樓等候，而
    將甲女單獨留在房間內整理儀容，甲女始回復行動自由，前
    後計遭丙○○剝奪行動自由約30至60分鐘。丙○○與甲女搭
    乘計程車離開春天汽車旅館後，一同去吃飯，其間丙○○要
    求甲女偕其返回高雄縣住處，之後即先回彰化縣彰化市甲女
    住處（詳細住址詳卷）收拾衣物。甲女回到住處後，立即趁
    丙○○在樓下便利商店等候之機會，於同日晚上10時20分許
    撥打電話報警，經警趕到甲女住處樓下，將甲女及丙○○帶
    回彰化縣警察局彰化分局大竹派出所調查，並扣得手銬 1個
    。丙○○為掩飾另案遭通緝之身分，向員警偽報其兄弟之姓
    名，惟甲女堅稱陳某之真實姓名係「丙○○」，嗣經警查悉
    丙○○之確實姓名且因案通緝中，方對其隨身攜帶之手提袋
    進行搜索，並扣得上開可發射子彈，具有殺傷力之改造手槍
    1支（含彈匣1個，槍枝管制編號：0000000000）及具有殺傷
    力之改造子彈2顆（另有不具殺傷力之改造子彈2顆）。
三、案經甲女訴由彰化縣警察局彰化分局報告臺灣臺中地方法院
    檢察署偵查起訴。
    理    由
一、證據能力方面：
  (一)證人甲女之警詢證言固屬被告以外之人於審判外之陳述，
      然本案當事人於本院調查證據時，就該等證言之證據能力
      並未聲明異議，依刑事訴訟法第159條之5第 2項規定，視
      為有同條第 1項之同意，且本院審酌上開警詢筆錄作成時
      之情況，並無證明力過低或違法取得之情形，應屬適當，
      依刑事訴訟法第159條之5第 2項規定，有證據能力，自得
      作為證據。
  (二)證人甲女於偵查中經具結之證言，按卷內資料查無顯不可
      信之情形，依刑事訴訟法第159條之1第 2項規定，亦認有
      證據能力，當得作為證據。
  (三)按通緝經通知或公告後，檢察官、司法警察官得拘提被告
      或逕行逮捕之，刑事訴訟法第87條第 1項定有明文。又檢
      察官、檢察事務官、司法警察官或司法警察逮捕被告、犯
      罪嫌疑人或執行拘提、羈押時，雖無搜索票，得逕行搜索
      其身體、隨身攜帶之物件、所使用之交通工具及其立即可
      觸及之處所，刑事訴訟法第 130條亦有明文。查被告丙○
      ○於95年10月 4日因毒品危害防制條例案件；同年11月15
      日因偽造文書案件，分別經臺灣臺中地方法院檢察署公告
      通緝在案，有刑案資料查註紀錄表在卷可憑（見臺灣臺中
      地方法院檢察署前案資料表卷宗第4頁背面)。又本件被告
      經警帶回彰化縣警察局彰化分局大竹派出所調查時，為掩
      飾通緝犯之身分，向員警偽報其兄弟之姓名，惟甲女堅稱
      被告之真實姓名係「丙○○」，嗣經警查悉被告之確實姓
      名且因案通緝中，方對其隨身攜帶之手提袋進行搜索等情
      ，業據證人洪勝吉到庭證述明確（見原審卷第69、70頁）
      。是被告經警調查結果，得知其真實姓名及遭公告通緝時
      ，當然加以逮捕，進而搜索其隨身攜帶之手提袋，核與上
      開法律規定附帶搜索之程序相符，是該等經扣押之槍彈自
      得作為證據。
二、訊據上訴人即被告丙○○對於其於96年5月29日下午1時許起
    ，非法持有可發射子彈具有殺傷力之改造手槍 1支及具有殺
    傷力之改造子彈 2顆等犯罪事實坦承不諱，並有陳柏宏個人
    戶籍資料查詢結果在卷可稽，復有均具殺傷力之改造手槍 1
    支（含彈匣1個）及改造子彈2顆扣案可資佐憑。上開扣案之
    槍彈，經送請內政部警政署刑事警察局鑑定結果，認為：送
    鑑手槍（含彈匣）1支（槍枝管制編號：0000000000號)，係
    改造手槍，由仿WALTHER廠PPK型半自動手槍製造之槍枝，換
    裝土造金屬槍管而成，擊發功能正常，可供擊發適用子彈使
    用，研判具殺傷力。改造子彈 4顆，認均係土造子彈，具直
    徑8 ±0.5㎜金屬彈頭，採樣1顆試射，可擊發，認具殺傷力
    ，有內政部警政署刑事警察局96年6月12日刑鑑字第0960083
    561號槍彈鑑定書附卷可稽（見偵查卷第26至28頁)。復經原
    審法院囑託內政部警政署刑事警察局再以試射法鑑定上開改
    造手槍及另 3顆未經試射之改造子彈，經該局裝填適用子彈
    （直徑7.8mm，重量3.9g）試射結果，測得彈頭速度為107公
    尺/秒，換算其動能為22焦耳，單位面積動能為46焦耳/平方
    公分；子彈 3顆，經實際試射：1顆可擊發，認具殺傷力，2
    顆無法擊發，認不具殺傷力等情，有該局96年 9月28日刑鑑
    字第0960144612號函在卷可佐（見原審卷第50頁）。又關於
    殺傷力之相關數據：(1)依據司法院秘書長81年 6月11日秘臺
    廳(二)字第 06985號函釋示：殺傷力的標準為在最具威力的適
    當距離，以彈丸可穿入人體皮肉層之動能為基準。(2)依日本
    科學警察之研究結果，彈丸單位面積動能達 20焦耳/平方公
    尺，則足以穿入人體皮肉層。(3)內政部警政署刑事警察局對
    活豬作射擊測試之研究結果，彈丸單位面積動能達 24焦耳/
    平方公尺，則足以穿入豬之皮肉層等情，亦有上開函文可按
    。本件扣案改造手槍之單位面積動能，既高於前述標準，當
    具有殺傷力甚明。是被告未經許可持有具殺傷力之改造手槍
    1 支及子彈2顆之行為，足堪認定。
三、被告如何於前時、地，毆打告訴人甲女成傷，並以手銬銬住
    告訴人的手等事實，業據被告坦白承認（見本卷第42、43、
    53頁），並經證人甲女證述：與被告原為男女朋友，96 年4
    月26日及同年 5月26日分別以打電話及寫紙條之方式，要求
    與被告分手，被告在同年月28日晚上就打電話邀我見面，並
    一直拜託我，我才同意於29日下午 4時30分許，在台中市火
    車站前見面，並告知被告這是最後一次見面，當天並由乾爹
    的兒子陪同我前往，見面後三人即步行至台中市火車站附近
    一家咖啡店談，被告就要求與我單獨出去談，我勉為其難跟
    被告走，後來被告說身體不舒服，就帶我到春天汽車旅館休
    息，到房間後，被告先到櫃檯，說要買飲料給我喝，我喝完
    飲料時，還來不及反應，被告就從身後拿出手銬，以很快的
    速度先後將我二隻手銬住，我曾偷偷試著要將手銬拔下來，
    但都沒有辦法，後來被告就拿皮帶鞭打我，並對我拳打腳踢
    ，打我耳光，還抓我的頭去撞牆，後來被告說著說著就哭了
    ，並說不是故意要如此對待我，我就跟著哭，並用苦肉計請
    被告將手銬解開，後來電話就響了，說退房時間到了，被告
    就打電話叫計程車，並先下樓，我在房間內整理儀容，離開
    汽車旅館後，先去吃飯，後來被告要求我回住處拿衣服，跟
    被告一同去高雄，回到彰化市住處時，我一人上樓去拿東西
    ，被告在樓下的便利商店等候，我上樓後就直接報警等語明
    確（見警卷第3頁、偵查卷第15、16頁、原審卷第75至84頁)
    ，並有財團法人彰化基督教醫院驗傷診斷書、告訴人傷勢照
    片3張附卷可稽（見警卷第27頁、偵查卷證物袋)，且有手銬
    1付扣案可資佐憑。
四、被告雖曾辯稱未打得那麼嚴重，亦未以皮帶毆打甲女，僅銬
    住甲女一隻手，未妨害甲女之自由云云。惟查：
  (一)由上開甲女傷勢照片觀之，其左大腿處，有一明顯的「口
      」字型紅腫傷勢，而該傷勢應係以外型為「口」字型之硬
      物所造成，實無可能係以徒手毆擊或以腳踢、踹等方式所
      形成，再參以該傷勢之外型，實與皮帶環扣形狀相當，是
      甲女證述有遭被告以皮帶鞭打等情，與其傷勢相符，應堪
      採信。又甲女於96年5月30日凌晨0時30分即接受醫師驗傷
      ，受有頭面部淡紅色腫脹、頸肩部、四肢紅腫及瘀血、胸
      腹部、背臂部紅腫等傷害，有驗傷診斷書在卷可憑（見偵
      查卷證物袋），參諸被告於警詢時，經告以甲女受有上開
      驗傷診斷書所示傷害，並詢問該傷害是否此次所造成，被
      告坦承係其與甲女扭打所造成的傷，足見該驗傷診斷書所
      載之傷害，確係前日下午遭被告毆打之結果。是被告辯稱
      未打得那嚴重，亦未以皮帶毆打甲女云云，顯無可採。
  (二)被告於警詢供稱：我只有用手銬銬住甲女右手，並質問甲
      女為何與其哥哥同睡一房，甲女否認，並稱如果有的話，
      兩隻手都讓我銬住，就作勢要銬上另一手，而我順手要拉
      告訴人起來，便將手銬銬上了云云（見警卷第20頁）；於
      偵查中則改稱：我有用手銬銬住告甲女右手，手銬的另一
      邊由我拿著云云（見偵查卷第12頁）；於原審準備程序復
      翻稱：我是拿手銬銬住甲女一隻手，手銬另一端沒有拿著
      ，就讓它垂下來，因甲女發誓說事情非如我所想的，如果
      有說謊，願意讓我將兩隻手一起銬起來，就作勢要將手銬
      另一端，銬在另一隻手上，手銬就因此銬住手了云云（見
      原審卷第31、32頁），而就甲女被其銬住一隻手後，另外
      一隻手是否亦有被銬住、甲女另一隻手是在何情形下，由
      何人銬住等節，前後供述歧異，難以採信。且觀諸前揭傷
      勢照片，甲女雙手手腕處均有紅腫瘀血之痕跡，堪認甲女
      之雙手應均有遭手銬銬住，允無疑義。另被告於原審準備
      程序供承：甲女之雙手被手銬銬住時，鑰匙就在我原先放
      置手銬之紙袋內等語（見原審卷第32頁）；又於原審供述
      ：告訴人只被手銬銬了約半小時或一小時，後來告訴人就
      自己掙脫了云云（見原審卷第84頁），則將告訴人雙手銬
      住若非被告之本意，且手銬之鑰匙又在其掌握之中，何以
      被告並未立即將告訴人另一隻手之手銬解開，而任由告訴
      人雙手均被手銬銬住長達半小時，甚至一小時之久？是被
      告確有以手銬銬住甲女雙手，剝奪甲女行動自由甚明，其
      辯稱，僅用手銬銬住告訴人一隻手，未妨害甲女行動自由
      云云，並無足採。
  (三)被告在春天汽車旅館時，即已解下告訴人手銬，嗣因遭通
      知休息時間將屆，乃下樓等計程車，將甲女獨自留在該汽
      車旅館之房間內整理儀容，二人隨後共同搭乘計程車返回
      彰化縣彰化市甲女住處，由甲女一人上樓拿取衣物，被告
      則在樓下便利商店等候等情，業據證人甲女證述如前。又
      甲女當日隨身攜帶行動電話，在與被告一起之期間內，曾
      接聽「哥哥」之詢問電話3、4通等情，亦據證人甲女證述
      在卷（見原審卷第78、79頁）。參諸被告自陳甲女被手銬
      銬了約半小時或一小時等語（見原審卷第84頁）。則被告
      解開甲女之手銬後，既先行下樓等候計程車，將甲女單獨
      留在汽車旅館之房間內整理儀容，且其二人共搭計程車返
      回彰化縣彰化市甲女住處，亦由甲女一人上樓拿取衣物，
      被告則在樓下便利商店等候，顯見被告於下樓等候計程車
      時，即未再有剝奪甲女行動自由之行為，亦無繼續妨害甲
      女自由之意思，否則焉有將甲女單獨留在汽車旅館內或由
      甲女一人獨自上樓拿取衣物，使其得以行動電話求援或報
      警之理。是甲女於被告下樓等候計程車而獨自留在房間內
      整理儀容時，即已回復行動自由，前後計遭被告剝奪行動
      自由約30至60分鐘，應足認定。
  (四)綜上所述，被告未經許可持有改造手槍、子彈、剝奪行動
      自由及傷害等犯罪事證已臻明確，所辯乃畏罪卸責及避重
      就輕之詞，無可採信，其犯行洵堪定，應依法論罪科刑。
五、按刑法第302條第1項之妨害自由罪，原以強暴、脅迫為構成
    要件，其因而致普通傷害，乃強暴、脅迫當然之結果，除另
    有傷害故意外，仍祇成立該條項之罪，無同法第277條第1項
    之適用（最高法院30年上字第3701號判例參照）。查被告以
    強暴之非法方法，剝奪甲女之行動自由後，再行出手傷害甲
    女之行為，顯非屬剝奪甲女行動自由之方法，而應係另基於
    傷害之犯意所為，仍應論以刑法第277條第1項之普通傷害罪
    。是核被告所為，係犯槍砲彈藥刀械管制條例第8條第4項未
    經許可持有改造手槍罪、同條例第12條第 4項未經許可持有
    子彈罪、刑法第302條第1項剝奪他人行動自由罪及同法第27
    7條第1項普通傷害罪。被告以一行為，同時持有改造手槍及
    子彈，係一行為觸犯未經許可持有改造手槍及持有子彈二罪
    名，為想像競合犯，應從一重之未經許可持有改造手槍罪處
    斷。被告雖辯稱：就伊持有扣案之槍彈部分，係伊在警察不
    知情之情形下，主動向警員供出持有槍彈，應有自首減刑之
    適用云云。經查：證人即查獲被告持有槍彈犯行之彰化縣警
    察局彰化分局大竹派出所警員洪勝吉於原審結稱：本件是由
    伊幫被告製作筆錄，被告當天到派出所時，是報出他兄弟的
    名字，所以未立刻查到被告被通緝，而沒有對其搜身，但是
    甲女一直堅稱被告是「丙○○」，在其確定被告真實身分，
    且查知被告是通緝犯後，方開始對被告搜身，並搜索被告隨
    身攜帶之手提袋，才看到有 1支槍，伊隨即將槍倒出來，看
    裡面有無子彈，再請鑑定小組來處理，在伊發現槍枝前，被
    告並未主動告知伊身上有帶槍的事，後來伊將被告帶到辦公
    室牆邊上手銬之處，將被告銬上手銬，並問被告話時，被告
    說他找不到機會可以拿得到槍彈，不然就會把自己作掉等語
    甚詳（見原審卷第69至73頁)。雖員警乙○○於96年5月30日
    上午9時5分許，製作被告之第 2份警詢筆錄時，詢問：「‧
    ‧‧帶你回派出所請你接受調查，在調查期間於96年 5月30
    日凌晨零時40分許，由你所有手提袋（紙袋）主動交付給警
    方改造手槍1支、子彈 4發、彈匣1個是否屬實？」等語，被
    告回答：「屬實」（見警卷第16頁），然證人乙○○於本院
    證述：「我同事問被告那個白色包包裡面有什麼東西，被告
    並沒有回答，我同事就將包包裡面的東西倒出來，赫然發現
    裡面有 1把手槍，還沒有倒出來之前，我也有問被告包包裝
    什麼東西？為何那麼重？但被告都沒有回答」「（問：你在
    筆錄裡面為何記載『由你所有手提袋（紙袋）主動交付給警
    方改造手槍1支、子彈4發、彈夾1個』？)他是主動拿出手提
    袋，但我們問他手提袋裡面有什麼東西？他都沒有說」「（
    問：倒出來發現槍枝前，被告有無主動說出手提袋裡面有槍
    枝？）沒有」「手提袋原來在被告手上，後來我同事叫他拿
    出來，他就拿出來放在桌上」「（問：當時放在桌上的手提
    袋外觀是打開或關著？）打開，可以看到上面的東西，看到
    上面有 1條繩索，但看不到下面的東西」「（問：搜索被告
    的手提袋之前知不知道被告有槍？）不曉得」「（問：當你
    們要檢視該手提袋時，被告反應如何？）什麼話都沒有說，
    坐在椅子上」等語（見本院卷第54、55頁），是被告辯稱在
    警員未發現其持有槍彈時，即主動供出持有槍彈之犯行云云
    ，顯與事實不符，難以採信，當無自首減刑規定之適用。又
    被告所犯未經許可持有改造手槍罪、剝奪他人行動自由罪及
    普通傷害罪間，犯意各別，行為互殊，應分論併罰。
六、公訴意旨另以：被告未經許可，於前揭時地，同時另持有具
    有殺傷力之改造子彈 2顆（即經內政部警政署刑事警察局鑑
    定結果不具有殺傷力部分），因認被告此部分亦涉有違反槍
    砲彈藥刀械管制條例第12條第 4項之未經許可持有子彈罪嫌
    等語。惟按犯罪事實應依證據認定之，無證據不得認定犯罪
    事實；不能證明被告犯罪者，應諭知無罪之判決，刑事訴訟
    法第154條第2項、第301條第1項分別定有明文。經查：本件
    被告為警查獲時扣得之改造子彈 4顆，經送內政部警政署刑
    事警察局鑑驗結果，其中 2顆改造子彈無法擊發，依現狀認
    均不具殺傷力等情，業如前述，是該 2顆不具有殺傷力之子
    彈，既因無法擊發而認無殺傷力，即非屬槍砲彈藥刀械管制
    條例第12條第 4項所規定之子彈。公訴人認被告此部分行為
    仍涉有違反槍砲彈藥刀械管制條例第12條第 4項持有子彈罪
    ，即有未合。此外，復查無其他積極證據，足以證明被告確
    有公訴人所指此部分之犯行，核屬不能證明被告犯罪，惟公
    訴意旨認被告此部分行為與前揭論罪科刑之未經許可持有改
    造手槍及未經許可持有子彈罪間，有想像競合之裁判上一罪
    或實質一罪之關係，爰不另為無罪之諭知。
七、原審法院就被告所犯剝奪行動自由罪部分，認被告之罪證明
    確，予以論罪科刑，固屬有據。然甲女於被告下樓等候計程
    車而獨自留在房間內整理儀容時，即已回復行動自由，原判
    決認被告剝奪甲女行動自由至員警到場查獲被告時止，尚有
    未合。被告上訴意旨否認部分犯罪情節，並指摘原審判決有
    量刑過重之不當，雖無理由，然原判決關於此部分既有可議
    ，仍應由本院連同定應執行部分予以撤銷改判。爰審酌被告
    有多次犯罪前科之素行（參卷附臺灣高等法院被告前案紀錄
    表）、智識程度、生活狀況，其於假釋期間不知悛悔，僅因
    懷疑甲女另有交往對象而要求分手，認自己遭受甲女欺騙，
    即訴諸暴力解決，使甲女受有身心之極大傷害，且犯罪後仍
    避重就輕，飾詞卸責，犯後態度不佳等一切情狀，量處如主
    文第2項所示之刑。扣案之手銬1付，為被告所有供此部分犯
    罪所用之物，應依刑法第38條第1項第2款宣告沒收；至扣案
    之麻繩 1條，雖為被告所有，但非供其犯罪所用之物，復非
    違禁物，爰不為沒收之宣告。原審法院就被告未經許可持有
    改造手槍及普通傷害等犯行，認其罪證明確，適用槍砲彈藥
    刀械管制條例第 8條第4項、第12條第4項，刑法第11條前段
    、第277條第1項、第55條、第38條第1項第 1款、第42條第3
    項等規定，並審酌被告於假釋期間內，僅因懷疑甲女係另有
    交往對象而要求分手，認為遭受甲女欺騙，即訴諸暴力解決
    ，使甲女除受有身體上之傷害外，亦對其心理上及精神上造
    成極大之恐懼，且犯罪後仍砌詞狡飾，缺乏認錯悔過之具體
    表現；另就持有槍彈，對社會治安及人民生命財產具有潛在
    之危害威脅，惟念持有時間尚短，數目非鉅，又未持以犯他
    罪，且坦承犯行，態度尚屬良好等一切情狀，就普通傷害部
    分，量處有期徒刑 5月；就未經許可持有改造手槍部分量處
    有期徒刑3年2月，併科罰金新臺幣10萬元，且諭知罰金易服
    勞役之折算標準。並說明：(一)同時查獲被告另持有未具殺傷
    力之改造子彈 2顆部分，應不另為無罪之諭知；(二)扣案之改
    造手槍 1支（含彈匣1個，槍枝管制編號：0000 000000）係
    違禁物，應宣告沒收；(三)扣案之具有殺傷力之改造子彈 2顆
    ，於送鑑驗時業經試射，因均僅餘彈殼，依裁判時之現狀，
    顯已失其子彈性質，並非違禁物；(四)另扣案之改造子彈 2顆
    ，經鑑定結果認均不具有殺傷力，亦非屬違禁物，爰均不為
    沒收之宣告。核其認事用法均無違誤，量刑亦屬妥適，應予
    維持。被告上訴意旨否認部分犯罪情節，並執陳詞認其係自
    首持有槍彈，指摘原判決不當，均無理由，應予駁回，並由
    本院就上開撤銷改判部分及上訴駁回部分所各處之刑，依法
    定其應執行之刑。
八、據上論斷，應依刑事訴訟法第368條、第369條第 1項前段、
    第364條、第299條第 1項前段，刑法第302條第1項、第38條
    第1項第2款，刑法第51條第5款，判決如主文。
本案經檢察官甲○○到庭執行職務。
中    華    民    國    97    年    4     月    2     日
            刑事第六庭    審判長法  官  李  文  雄
                                法  官  林  靜  芬
                                法  官  張  恩  賜
上列正本證明與原本無異。
未經許可持有改造手槍及剝奪他人行動自由部分如不服本判決應
於收受本判決後10日內向本院提出上訴書狀，其未敘述上訴理由
者，並得於提起上訴後10日內向本院補提理由書狀（均須按他造
當事人之人數附繕本）「切勿逕送上級法院」。
普通傷害部分不得上訴。
                                書記官  陳  如  慧
中    華    民    國    97    年    4     月    2     日
附錄論罪科刑法條
槍砲彈藥刀械管制條例第8條：
未經許可，製造、販賣或運輸鋼筆槍、瓦斯槍、麻醉槍、獵槍、
空氣槍或第四條第一項第一款所定其他可發射金屬或子彈具有殺
傷力之各式槍砲者，處無期徒刑或五年以上有期徒刑，併科新臺
幣一千萬元以下罰金。
未經許可，轉讓、出租或出借前項所列槍枝者，處五年以上有期
徒刑，併科新臺幣一千萬元以下罰金。
意圖供自己或他人犯罪之用，而犯前二項之罪者，處無期徒刑或
七年以上有期徒刑，併科新臺幣一千萬元以下罰金。
未經許可，持有、寄藏或意圖販賣而陳列第一項所列槍枝者，處
三年以上十年以下有期徒刑，併科新臺幣七百萬元以下罰金。
第一項至第三項之未遂犯罰之。
槍砲彈藥刀械管制條例第12條：
未經許可，製造、販賣或運輸子彈者，處一年以上七年以下有期
徒刑，併科新臺幣五百萬元以下罰金。
未經許可，轉讓、出租或出借子彈者，處六月以上五年以下有期
徒刑，併科新臺幣三百萬元以下罰金。
意圖供自己或他人犯罪之用，而犯前二項之罪者，處三年以上十
年以下有期徒刑，併科新臺幣七百萬元以下罰金。
未經許可，持有、寄藏或意圖販賣而陳列子彈者，處五年以下有
期徒刑，併科新臺幣三百萬元以下罰金。
第一項至第三項之未遂犯罰之。
刑法第277條第1項：
傷害人之身體或健康者，處三年以下有期徒刑、拘役或一千元以
下罰金。
刑法第302條第1項：
私行拘禁或以其他非法方法，剝奪人之行動自由者，處五年以下
有期徒刑、拘役或三百元以下罰金。


司法院資訊處製作；財團法人民間司法改革基金會備份。
